【裁判字號】    95,上訴,405
【裁判日期】    950428
【裁判案由】    違反毒品危害防制條例
【裁判全文】
臺灣高等法院高雄分院刑事判決         95年度上訴字第405號
上  訴  人  臺灣高雄地方法院檢察署檢察官
被      告  甲○○
                      號
                    （現於臺灣高雄子女監獄執行中）
上列上訴人因被告違反毒品危害防制條例案件，不服臺灣高雄地
方法院94年度訴字第3322號中華民國95年1 月25日第一審判決（
起訴案號：臺灣高雄地方法院檢察署94年度偵字第18078 號），
提起上訴，本院依簡式審判程序判決如下：
    主  文
原判決撤銷。
甲○○轉讓第二級毒品，處有期徒刑陸月，如易科罰金，以佰
元折算壹日。
扣案之甲基安非他命貳包（驗後毛重合計壹點零公克）均沒收銷
燬。
    事  實
一、甲○○明知甲基安非他命係毒品危害防制條例第2 條第2 項
    第2 款所列第二級毒品，不得轉讓及持有，竟於民國94年8
    月7 日13時許，在高雄市三民區○○○路172 號12樓1207
    室內，將其所持有之甲基安非他命無償轉讓給葉明城施用1
    次（未逾10公克）。嗣經警於同日13時10分許，因接獲檢舉
    前往上揭處所臨檢，當場扣得甲○○所有之甲基安非他命2
    包（驗前毛重1.2 公克，驗後毛重1.0 公克）。
二、案經高雄市政府警察局三民第一分局報告臺灣高雄地方法院
    檢察署檢察官偵查起訴。
    理  由
一、被告甲○○對於上述犯罪事實坦承不諱，核與證人葉明城於
    警詢及偵查中供述相符，又證人葉明城被警查獲後所採集之
    尿液，經送高雄市立凱旋醫院鑑定結果，確呈甲基安非他命
    陽性反應，有該院94年8 月22日濫用藥物尿液檢驗報告1 紙
    附卷可憑（見偵查卷第19頁）；此外，扣案之白色結晶體2
    包，經送鑑定結果，均呈甲基安非他命陽性反應，有高雄醫
    學大學附設中和紀念醫院94年10月18日0000－000 、－456
    號檢驗報告在卷可按（見第一審卷第19至20頁），足認被告
    自白與事實相符，其轉讓第二級毒品犯行，事證明確，應依
    法論科。
二、查甲基安非他命係毒品危害防制條例第2 條第2 項第2 款所
    稱之第二級毒品，不得轉讓及持有。核被告甲○○所為，係
    犯毒品危害防制條例第8 條第2 項之轉讓第二級毒品罪。被
    告持有第二級毒品之低度行為，應為轉讓之高度行為所吸收
    ，不另論罪。被告轉讓予葉明城之毒品，因所轉讓者僅為一
    次施用之量，自難認已逾10公克，自毋庸依毒品危害防制條
    例第8 條第6 項之規定加重其刑。又檢察官上訴意旨雖認被
    告之前揭行為，應另成立藥事法第83條1 項之轉讓禁藥罪。
    按甲基安非他命雖曾經行政院衛生署分別於68年7 月7 日、
    69 年12 月8 日、75年7 月11日及79年10月9 日公告列為禁
    藥及化學合成麻醉藥品管理，惟於87年5 月20日公布，同年
    月22 日 生效之毒品危害防制條例，已於該條例第2 條將甲
    基安非他命列為二級毒品管理，是依後法優於前法之法律適
    用原則，本件應適用毒品危害防制條例第8 條第2 項規定，
    而不再適用藥事法第83條第1 項規定（最高法院90年台上字
    第4252 號 判決參照），併予敘明。
三、原審以被告罪證明確，予以論罪科刑，固非無見，惟本件扣
    案之針筒3 支、玻璃球1 個及吸食器1 個等物（按此部分物
    品業經原審法院以94年度訴字第3384號判決宣告沒收銷燬在
    案），與被告之本件犯罪並無關聯，檢察官亦未聲請宣告沒
    收，原審予以宣告沒收銷燬，則有不當，檢察官上訴意旨認
    被告另成立轉讓禁藥罪，雖無理由，惟原判決既有不當之處
    ，應由本院予以撤銷改判。爰審酌被告自身有施用甲基安非
    他命，當知其對於他人之危害，竟仍轉讓予他人施用，及其
    犯後坦承犯行，只轉讓1 次其數量不多等情狀，量如主文第
    2 項所示之刑，併諭知易科罰金之算標準。扣案之甲基安非
    他命2 包為第二級毒品，其包裝袋則與其上毒品無從析離，
    均應依毒品危害防制條例第18條第1 項前段之規定，宣告沒
    收併銷燬之。至於送驗耗損之毒品，既已滅失，即無庸併予
    宣告沒收銷燬；又查扣之殘留海洛因注射針筒3 支、殘留甲
    基安非他命玻璃球1 個及殘留甲基安非他命吸食器1 個等物
    ，與被告之本件之犯罪並無關聯，依法不得宣告沒數銷燬，
    均附此敘明。
據上論結，應依刑事訴訟法第369 條第1 項前段、第364 條、第
299 條第1 項前段，第273 條之1 第1 項，毒品危害防制條例第
8 條第2 項、第18條第1 項前段，刑法第11條、第41條第1 項前
段，罰金罰鍰提高標準條例第2 條，判決如主文。
本案經檢察官陳建年到庭執行職務。
中    華    民    國    95    年    4     月    28    日
                  刑事第三庭    審判長法  官  周賢銳
                                      法  官  謝宏宗
                                      法  官  黃仁松
以上正本證明與原本無異。
如不服本判決應於收受本判決後10日內向本院提出上訴書狀，其
未敘述上訴理由者，並得於提起上訴後10日內向本院補提理由書
狀（均須按他造當事人之人數附繕本）「切勿逕送上級法院」。
中    華    民    國    95    年    4     月    28    日
                                      書記官  馬蕙梅
附錄本件判決論罪科刑法條：
毒品危害防制條例第8 條第2 項
轉讓第二級毒品者，處6 月以上5 年以下有期徒刑，得併科新臺
幣70萬元以下罰金。


司法院資訊處製作；財團法人民間司法改革基金會備份。
